ru: Искусство и развлечения > Хобби и творчество > Искусство и рукоделие > Инструменты для художественных работ и рукоделия > Режущие инструменты и инструменты для эмбоссинга > Инструменты для обрезки ниток и пряжи: Дисковые ножи-подвески; Ножницы-перекусы; Нитеобрезатели; Ножницы для пряжи
sk-SK: Umenie a zábava > Záľuby a tvorivé dielne > Výtvarná dielňa > Nástroje pre výtvarnú dielňu > Rezné a embosovacie nástroje > Nožnice na nite a priadzu: Vykrajovačky príveskov; Štiepacie kliešte; Nožnice na nite; Nožnice na priadzu
en: Arts & Entertainment > Hobbies & Creative Arts > Arts & Crafts > Art & Crafting Tools > Craft Cutting & Embossing Tools > Thread & Yarn Cutters: Pendant Cutters; Snip Cutters; Thread Cutters; Yarn Cutters
pt-BR: Artes e entretenimento > Hobbies e artes > Arte e artesanato > Ferramentas para arte e artesanato > Ferramentas para corte e gravação em relevo para artesanato > Discos cortadores de fios: Cortadores de pingentes; Cortadores de metal; Tesoura de arremate; Cortadores de linha
es: Arte y ocio > Hobbies y artes creativas > Manualidades > Herramientas para manualidades > Herramientas de gofrado y recorte > Cortadores de hilo: Cortadores colgantes; Cortadores de tijeras; Cortadores para hilo; Cortadores para lana
zh-CN: 艺术与娱乐 > 爱好/艺术创作 > 手工艺品 > 手工艺工具 > 手工艺切割/雕刻工具 > 吊坠断线器/切线器: 吊坠剪线器; 剪线器; 断线器; 切线器
de: Kunst & Unterhaltung > Hobby & Kunst > Kunsthandwerk & Hobby > Kunst- & Bastelwerkzeuge > Stanz- & Prägewerkzeuge für Kunstarbeiten > Fadenabschneider & -scheren: Anhänger mit Garnschneider; Fadenschere; Fadenabschneider; Garnschneider
hu: Művészet és szórakoztatás > Hobbik és kreatív művészet > Művészet és barkácsolás > Művészeti és kézműves eszközök > Kézműves vágó- és dombornyomó eszközök > Cérna- és fonalvágók: Medálvágók; Csípővágók; Cérnavágók; Fonalvágók
ko: 아트/엔터테인먼트 > 취미/예술 > 미술/공예 > 미술/공예 도구 > 공예 절단/양각 도구 > 실 커터: 펜던트 커터; 스닙 커터; 실 커터; 털실 커터
it: Arte e svago > Hobby e arti creative > Artigianato e hobby > Strumenti per hobby e artigianato > Strumenti per taglio e goffratura > Forbici taglia fili e taglia lana: Taglierine in sospensione; Taglierine da taglio; Tagliafili; Tagliafili per filati
sv: Konst och underhållning > Hobby och skapande > Hantverk och hobbyer > Hobbyverktyg > Verktyg för hobbyskärning och relieftryck > Tråd- och garnskärare: Pendelskärare; Knipsskärare; Trådskärare; Garnskärare
nb: Kunst og underholdning > Hobby og kreativitet > Kunst og håndverk > Verktøy til kunst og håndverk > Verktøy for hobbykutting og preging > Tråd- og garnkuttere: Anhengskuttere; Klippkuttere; Trådkuttere; Garnkuttere
da: Kunst og underholdning > Hobby og håndarbejde > Håndarbejde og hobby > Værktøjer til håndarbejde og hobby > Skære- og prægningsværktøjer til håndarbejde > Tråd og garn – sakse: Vedhængssakse; Knipsakse; Trådsakse; Garnsakse
th: ศิลปะและความบันเทิง > งานอดิเรกและศิลปะสร้างสรรค์ > ศิลปะและงานฝีมือ > เครื่องมือทำงานศิลปะและงานฝีมือ > เครื่องมือตัดงานฝีมือและเครื่องมือทำลายนูน > ที่ตัดเส้นด้ายและไหมพรม: ที่ตัดแบบห้อยคอ; คีมตัดด้าย; ที่ตัดด้าย; ที่ตัดไหมพรม
hr-HR: Umjetnost i zabava > Hobiji i kreativne umjetnosti > Umjetnost i rukotvorine > Alati za umjetnost i rukotvorine > Alati za rezanje i graviranje > Rezači konca i pređe: Rezači u obliku privjeska; Rezači za niti; Škare za konac; Škare za pređu
nl: Kunst en entertainment > Hobby's en creatieve vaardigheden > Handwerk en hobby's > Handwerk- en hobbygereedschap > Gereedschap voor snij- en reliëfwerk > Draad- en garenscharen: Hangscharen; Snijscharen; Draadscharen; Garenscharen
lt-LT: Menai ir pramogos > Hobiai ir menai > Menai ir amatai > Menų ir amatų įrankiai > Pjovimo ir įspaudimo įrankiai rankdarbiams > Siūlų ir verpalų pjovikliai: Pakabukų pjaustytuvai; Metalo žirklės; Siūlų pjovikliai; Verpalų pjovikliai
el: Τέχνες & Ψυχαγωγία > Χόμπι & Δημιουργικές Τέχνες > Τέχνες & Χειροτεχνίες > Εργαλεία τέχνης & χειροτεχνίας > Κοπτικά & διατρητικά εργαλεία χειροτεχνίας > Κόφτες κλωστής και νήματος: Kόφτες κρεμαστών στοιχείων; Ψαλίδια Snip; Κόφτες κλωστής; Κόφτες νήματος
pt-PT: Artes e lazer > Passatempos e artes criativas > Artes e trabalhos manuais > Ferramentas para artes e trabalhos manuais > Utensílios de corte e relevo para trabalhos manuais > Cortadores de linhas e fios: Cortadores pendentes; Cortadores de recorte; Cortadores de linha; Cortadores de fio
ja: 芸術・エンターテイメント > 趣味・コレクション > クラフト・アート > アート・クラフト用具 > クラフトカット・エンボス加工用具 > 糸切りばさみ: ペンダントカッター; スニップカッター; 糸切りカッター; 毛糸カッター
tr: Sanat ve Eğlence > Hobiler ve Sanatsal Çalışmalar > Sanatlar ve El İşleri > Sanat ve El İşi Araçları > El İşi Kesme ve Kabartma Araçları > İplik ve Yün İpliği Kesme Aletleri: Kolye Kesiciler; Kırpıcılar; İplik Kesiciler; Yün İpliği Kesiciler
bg-BG: Изкуства и развлечения > Хобита и творчески изкуства > Изкуства и творчество > Творчески инструменти > Инструменти за изрязване и щамповане > Резци за конци и прежди: Шаблони за изрязване на висулки; Ножици за метал; Ножици за конец; Ножици за прежда
pl: Sztuka i rozrywka > Hobby i sztuki piękne > Sztuka i rękodzieło > Narzędzia dla artystów i rękodzielników > Narzędzia do wycinania i wytłaczania > Obcinacze do nici i przędzy: Obcinacz wiszący; Przecinarki; Obcinacze do nici; Obcinacze do przędzy
fr: Arts et loisirs > Loisirs et arts créatifs > Loisirs créatifs > Outils pour loisirs créatifs > Outils de découpage et de gaufrage pour loisirs créatifs > Coupe-fils: Coupe-pendentifs; Ciseaux de couture; Coupe-fil; Coupe-laine
vi: Nghệ thuật và giải trí > Sở thích và nghệ thuật sáng tạo > Đồ thủ công mỹ nghệ > Dụng cụ thủ công mỹ nghệ > Dụng cụ cắt & khắc thủ công > Dao cắt chỉ: Thiết bị cắt mặt dây chuyền; Kìm để cắt; Kéo bấm chỉ; Kéo bấm sợi
zh-TW: 藝術/娛樂 > 嗜好和創作藝術 > 藝術品和手工藝品 > 美術/手工藝工具 > 手工藝雕刻/壓花工具 > 剪線刀: 吊墜刀; 鐵皮剪; 裁縫剪線刀; 割紗刀
ro-RO: Artă și divertisment > Hobby-uri și artă > Artizanat > Instrumente folosite pentru artă/artizanat > Instrumente pentru tăiere și gofrare pentru proiecte de artizanat > Dispozitive de tăiat fire și ațe: Dispozitive de tăiat tip pandantiv; Dispozitive de tăiat tip clește; Dispozitive de tăiat fire; Dispozitive de tăiat ațe
fi: Taide ja viihde > Harrastukset ja taiteet > Taide ja askartelu > Taide- ja askarteluvälineet > Askarteluleikkurit ja kohokuviointivälineet > Naru- ja lankaleikkurit: Riipusleikkurit; Leikkurit; Lankaleikkurit; Paksun langan leikkurit
sl-SI: Kultura in zabava > Hobiji in ustvarjalne umetnosti > Umetnost in ročna dela > Orodje za umetniško ustvarjanje in ročna dela > Orodja za rezanje in vtiskovanje > Rezalniki niti in preje: Škarjice za rezanje nitk na obesku; Škarjice za rezanje nitk; Rezalniki niti; Rezalniki preje
cs: Umění a zábava > Hobby, hudba a výtvarné umění > Řemesla a koníčky > Hobby pomůcky > Řezací a embosovací hobby pomůcky > Řezačky nití a příze: Řezačky přívěsků; Štípací kleště; Nůžky na stříhání nití; Nůžky na stříhání příze